臺灣高等法院刑事判決
109年度侵上訴字第235號
上  訴  人  
即  被  告&ZZZZ; 0000000000B（姓名年籍詳卷）
選任辯護人  阮玉婷律師（法扶律師）
上列上訴人因家暴妨害性自主案件，不服臺灣士林地方法院106
年度侵訴字第18號，中華民國109年6月17日第一審判決（起訴案
號：臺灣士林地方檢察署106年度偵字第2945號），提起上訴，
本院判決如下：
    主  文
上訴駁回。
    事  實
一、B男（代號0000000000B，姓名年籍詳卷，下稱B男）為成年
    人，且為代號0000000000號男子（民國00年0月生，姓名年
    籍詳卷，下稱乙○）之父親，2人間具有家庭暴力防治法第3
    條第3款所定之家庭成員關係。B男明知乙○未滿14歲，竟基
    於對未滿14歲之男子強制猥褻之犯意，自乙○就讀國小三年
    級上學期，即103年8月31日起至105年12月31日2時許止，在
    其與乙○同住之臺北市內湖區內湖路（地址詳卷）住處內，
    每週2次，每次持續5至10分鐘之頻率，以恫嚇、打罵方式迫
    使就範而不顧乙○拒絕，徒手伸入乙○衣褲內強行撫摸、彈弄
    乙○之生殖器，以強暴、脅迫等違反乙○意願之方式，對乙○
    猥褻得逞（行為時間、頻率、次數均詳如附表所示）。於10
    5年12月31日2時許B男對乙○為猥褻行為之後，因細故而責罵
    乙○大姊即代號0000000000C（姓名年籍詳卷，下稱C女），
    配偶即代號0000000000甲（姓名年籍詳卷，下稱甲女）加以
    勸阻，即遭B男施以家庭暴力行為（經檢察官另案偵辦），
    適有巡邏警察經過而到場處理並依規定通報，復經臺北市家
    庭暴力暨性侵害防治中心社工訪視乙○時，始悉上情。
二、案經臺北市政府警察局內湖分局報告臺灣士林地方檢察署檢
    察官偵查起訴。 　　
    理  由
壹、程序方面
  一、審理範圍
      原審判決後，僅上訴人即被告B男（下稱被告）就原判決
      諭知有罪部分（即原判決附表一所示共244罪）提起上訴
      ，故本院僅就此部分審理，合先敘明。
  二、按行政機關、司法機關及軍法機關所製作必須公示之文書
      ，不得揭露被害人之姓名、出生年月日、住居所及其他足
      資識別被害人身分之資訊，性侵害犯罪防治法第2條第1項
      、第12條第2項分別定有明文。另依性侵害犯罪防治法第1
      2條所定足資識別被害人身分之資訊，包括被害人照片或
      影像、聲音、住址、親屬姓名或其關係、就讀學校與班級
      或工作場所等個人基本資料，性侵害防治法施行細則第6
      條亦有明文。查本案被告B男為被害人乙○之父，為免揭露
      被害人身分，爰將被告、被害人及證人等資料均予隱蔽而
      以代號為之。
　三、本判決認定事實所引用之供述及非供述證據，並無證據證
      明係公務員違背法定程序所取得，檢察官、被告及其選任
      辯護人就證據能力均無爭執（見本院卷第93至95頁），本
      院審酌該等證據資料製作取得時之情況，亦無違法不當及
      證明力明顯過低之瑕疵，認作為證據應屬適當，依刑事訴
      訟法第158條之4反面解釋及第159條至第159條之5規定，
      均有證據能力。至於被告及辯護人主張證人甲女、C女、D
      女（乙○二姊，代號0000000000D ，姓名年籍詳卷，下稱D
       女）及學校輔導老師黃○○（姓名年籍詳卷）於警詢之陳
      述無證據能力，因以下並未引用上開證人於警詢之陳述，
      故不贅論此部分證據能力有無之認定，併此敘明。
貳、實體方面
　一、認定犯罪事實所憑之證據及理由
　　　訊據被告矢口否認有何違反乙○意願對之強制猥褻之犯行
      ，辯稱：乙○有兩、三次放學回家後說生殖器會癢，所以
      他洗完澡後，我查看有無發炎及幫他擦藥而觸碰到乙○的
      生殖器，次數不超過3次，並無搓、彈之舉，並未對乙○強
      制猥褻云云；辯護意旨為被告辯以：被告並無特殊性癖好
      ，與乙○為父子，於親子互動間，被告以為是嬉戲，或是
      因擦藥而碰觸到乙○的生殖器，過程中或許忽略乙○感受，
      但主觀上沒有猥褻乙○之意，與強制猥褻之構成要件不該
      當。又乙○、甲女、C女、D女之證詞，就被告行為之時間
      點、次數等節均不一致，被害人乙○陳述情節有誇大之嫌
      。經查：
    ㈠上揭犯罪事實，業據證人即被害人乙○於偵查（見臺灣士林
      地方檢察署106年度他字第381號卷第5至10頁）及原審審
      理時（見原審卷一第54至81頁）證稱：被告頻繁地摸我下
      體，月份不記得了，每次約5至10分鐘，多是在寫功課或
      睡覺時，被告將手伸進我褲子內撫摸、彈我的陰莖、睪丸
      ，會將我的包皮弄下，我感覺不舒服，會跟被告說「爸爸
      不要摸我，明天還要上學，這樣我會遲到」，被告弄我時
      我會跑，但被告會恐嚇說數1、2、3之內要我過來，不然
      就會罵我或打我，我怕說了又被罵，說了也沒用，才會持
      續讓他摸5至10分鐘；之後我有跟甲女講，甲女有要被告
      不要這樣子，但被告仍會在甲女、C女、D女在場的情況下
      對我做這些事，媽媽、姐姐都有制止過被告，但都沒有用
      ；我五年級時，因為被告半夜很常用我，導致我隔天常遲
      到，老師會問家裡發生什麼事，我有跟輔導老師說爸爸喝
      酒後就一直弄我，害我沒有辦法睡覺；105年12月31日凌
      晨2點多，被告又來摸我，摸完後因清潔劑的事情罵C女，
      甲女聽到後就衝進房間保護C女，後來甲女、被告吵架，
      甲女有被拖到外面，有人幫忙報警處理才結束等情明確。
      雖乙○就被告每一次行為之時間無法精確描述，然就行為
      地點、態樣、與被告互動過程等節所述則屬前後相符，以
      其指述被告行為時間長達數年、次數繁多等情以觀，其未
      能翔實記憶各次受創情節，當合於常情，自不能僅以其就
      被告行為時間、頻率、每次之經過細節記憶不清，即認其
      指訴盡無可信。至於被告於原審時雖指其與甲女夫妻失和
      ，甲女唆使乙○誣陷指控云云，但關於本案遭揭露之原因
      ，乙○證稱：因為之前去報警，他們只是說夫妻吵架沒這
      麼嚴重，105年12月31日甲女報案後，我因為覺得被告對
      我、甲女、C女、D女事情做得太嚴重了，所以我自己就想
      把事情說出來，當初我沒有全部跟社工講，甲女是要我全
      部向社工講出來的意思，這樣起訴之後就不用回到被告那
      裡，也不用被被告弄了，並不是甲女教我要告被告等語甚
      明（見原審卷一第64至66頁）。核與新北市政府家庭暴力
      暨性侵害防治中心106年12月29日新北家防護字第1063238
      403號函暨所附乙○保護案件報告所載，本案係因105年12
      月31日被告管教C女，經甲女介入調停時，發生家庭暴力
      事件，警方介入並通報家庭暴力及兒少保護事件後，社工
      訪視，乙○才透露遭被告摸生殖器之情，旋於106年1月通
      報性侵害事件而報請檢察官偵辦等情相符（見原審卷一第
      178頁）。且依上開報告所載（見原審卷一第176至180頁
      ），被告於105年12月31日之前，已陸續在100年8月12日
      、102年8月8日、103年11月25日、103年11月28日、104年
      12月12日對甲女、C女有家庭暴力之記錄而遭通報，是乙○
      在此等家庭氣氛中成長，長期選擇隱忍、逃避，以避免與
      被告正面衝突，直到105年12月31日被告對甲女之家庭暴
      力事件後，決意不再隱忍而揭露本案被告犯行，尚與事理
      無悖。況乙○經司法精神鑑定，核對其他家庭成員、社工
      之陳述，佐以輔導記錄、訪視報告內之記載，亦認符合乙
      ○自閉症類群障礙、創傷後壓力等症之症狀、病程及心理
      反應，並認無跡象顯示其因受其他外力影響而有意為不實
      之陳述（詳後述㈢），被告藉詞家庭失和、甲女教唆而質
      疑乙○之證詞，並無可採。
　　㈡針對乙○證述曾屢遭被告強行碰觸生殖器等情，尚有以下證
      據足資補強：
    1.證人甲女於偵查（見臺灣士林地方檢察署106年度偵字第2
      945號卷〈下稱偵卷〉第23至25頁）及原審審理時（見原審
      卷一第84至96頁）證稱：我在乙○小學一、二年級時有分
      別先帶二女兒、再帶大女兒回娘家住約2年時間，之後才
      帶女兒回家與乙○、被告一同居住。搬回來後，乙○有1次
      跟我求助說被告摸他，弄得他不舒服，時間點我已不記得
      ，之後我有親眼看到被告在我面前手伸進內褲摸乙○生殖
      器、睪丸，都是喝完酒後躺在乙○床邊摸，乙○在睡覺，被
      告都會把他弄起來，被告說他很喜歡聽兒子「咿咿呀呀」
      的叫，他覺得很爽，被告摸乙○時，乙○都會哭、叫、喊、
      鬧，我們在房間外面都聽得到，但被告都不會停止，乙○
      若掙扎太激動壓到被告的身體和手，被告會惱羞成怒，以
      臭罵的方式嚇乙○，也會喝令乙○不准動，乙○就會害怕、
      不敢反抗，當我聽到聲音跑進房間或當下在現場時，我都
      會攔阻這件事，但被告會用髒話喝叱我們，或說要打我們
      ；乙○有段時間遲到得非常厲害；105年12月31日晚上，被
      告好像喝完酒進去房間有先去找乙○玩，之後罵髒話說要
      大女兒收3瓶清潔劑但她沒收，我擋在中間，但遭被告毆
      打，直到報警才結束等語。
    ⒉C女於偵查（見偵卷第25至26頁、第28頁）及原審審理時（
      見原審卷一第97至107頁）證稱：我是乙○大姐，小學時有
      跟媽媽搬出家裡住約半年時間，第1次看到被告摸乙○是在
      乙○三年級上學期時，因為我們睡覺都睡在一起，所以都
      會看到及聽到，被告晚上忙完工作回房間後，會先換衣服
      、洗澡，之後就會固定性、習慣性地來到乙○床上，掀開
      乙○被子玩他，摸乙○肚子、胸部、大腿、下體，乙○會盡
      量將被告的手拍掉反抗，或者尖叫說不想要，或說痛或癢
      ，會哭，也會跟我說很不舒服、爸爸又用我了、不想要爸
      爸用我，跟我或母親求助，剛開始我跟妹妹會跟被告說，
      弟弟這樣叫我們聽得很不舒服，不要再這樣用弟弟，但被
      告好像沒有什麼反應，也沒有因為這樣停止他的舉動；10
      5年12月31日晚上，乙○在床上睡覺，被告進來房間後，也
      是像平常習慣性地用他，之後因為我沒把清潔劑放好，被
      告就罵我，然後再跟甲女發生爭執等語。
    ⒊D女於偵查（見偵卷第26至28頁）及原審審理中（見原審卷
      一第108至116頁）證稱：我是乙○的二姐，我有看過被告
      碰觸乙○的胸部、腹部、生殖器，大約是乙○三、四年級的
      事，我有點記不太清楚，地點在家中客廳、電腦桌或床上
      ，被告會把乙○褲子脫一點，手伸進去摸乙○生殖器，乙○
      有時候會叫，會說不要再用，有反抗，被告有時不理會乙
      ○繼續做，不然就是用乙○讓他不要叫，我曾經制止過被告
      ，但被告不太理我，我們大家有時候會一起玩、一起搔癢
      ，但我不會碰觸乙○不該碰觸的地方等語。
    ⒋參照前開證人甲女、C女、D女所證述之情節，除所述內容
      大致相符而無明顯矛盾外，亦得與乙○前開指訴中被告行
      為之時間、方式、地點、雙方互動情況等節相互勾稽，自
      得補強乙○指訴之信實，足認乙○前開指訴非虛。被告及辯
      護人雖以乙○、甲女、C女、D女之證詞，就被告行為之時
      間點、次數等節不一致，不足採信云云，然證人經交互詰
      問後，綜核證人歷次陳述之內容時（包括檢察官偵訊時之
      陳述、法院審理時之陳述，以及於容許警詢陳述做為證據
      時之警詢內容），應著重於證人對於待證事實主要內容之
      先後陳述有無重大歧異，藉以判斷其證詞之證明力高低，
      不得僅因證人於警詢或檢察官偵訊時所供述之部分內容不
      確定；或證人於交互詰問過程中，就同一問題之回答有先
      後更正不一致之處；或證人於警詢或檢察官偵訊中所證述
      之內容，與其於交互詰問時所證述之內容未完全一致，即
      全盤否認證人證詞之真實性。又同一證人前後供述證言彼
      此不能相容，則採信同一證人之部分證言時，當然排除其
      他部分之證言，此為法院取捨證據法理上之當然結果（最
      高法院96年度台上字第636號判決意旨參照）。本案屬於
      家庭內持續長達數年之侵害事件，上開證人均為家庭成員
      ，所見案發時間或有重疊部分，或有於不同時間所見，本
      難期待各證人對於各次犯罪事實均有一致且明確之記憶與
      陳述，參以後述之鑑定意見（見後述㈢⒉⑻），亦指明上開
      證人難以精確回憶、陳述事件發生時間之原因，除一般人
      常見之記憶消褪現象外，亦需考量其等因被告長期對家庭
      成員施加語言及身體暴力，造成家庭混亂、不穩定、心神
      不安、心理健康狀態不佳所致。自不能以上開證人就被告
      行為之時間點、頻率等細節指證未盡一致，全盤推翻其等
      證言之憑信而認其所證不足採信，被告及辯護意旨所辯，
      均非可採。
    ㈢依卷附乙○就讀國小函覆之乙○學籍、輔導資料（見原審卷
      一第29至38頁），於本案案發期間之輔導記錄數度提及乙
      ○情緒控管問題，並載有乙○於本案揭露前之105年11月間
      ，即因遲到次數過多而經校方輔導之情（見原審卷一第38
      頁），與乙○證述因受猥褻以致隔天常遲到等情相符，且
      已見其身心狀況有異。又原審囑託國立臺灣大學醫學院附
      設醫院對乙○為司法精神鑑定，鑑定乙○對本案是否有創傷
      反應，及乙○於偵、審中之證言是否出於自身經驗，或受
      其他外力影響，經該院以109年1月23日校附醫精字第1094
      700011號函，覆以精神鑑定報告書（見原審卷二第15至59
      頁），鑑定意見略以：
    ⒈乙○對遭受被告之身體、性與精神虐待及疏忽有明確之創傷
      反應，導致乙○罹患創傷後壓力症，於本次鑑定時仍明顯
      存在；鑑定人綜合乙○陳述、社工及甲女親身觀察所見及
      學校輔導資料分析研判推斷，該創傷反應症狀持續存在時
      間很可能長達5年餘，而嚴重明顯完全符合創傷後壓力症
      診斷之時間至少有9個月；本次鑑定中，兒童主題統覺測
      驗顯示，乙○在親子互動方面，對於向父親角色表達情緒
      或需要可能有焦慮，心理衡鑑結論記載「乙○可能有情緒
      低落、人際不安全與退縮等傾向，面對問題與情緒壓力有
      逃避的傾向，可能影響學校人際互動與學習表現」部分，
      需考慮與乙○前開創傷密切相關（見原審卷二第45至46頁
      ）。
    ⒉關於乙○陳述遭被告侵害之可信性分析及研判：
      ⑴乙○於本次鑑定會談評估時之態度顯坦直合作，無誇張之
        言行表現，然乙○明顯不願碰觸有關遭被告侵害之內容
        ，多以「儘量能不想他就不想他」、「忘記了，我能忘
        記的，就儘量忘記了」等語回應處理，但乙○仍部分表
        達出對被告之憤怒與懼怕。
      ⑵乙○罹患自閉症類群障礙症，也有類似許多此症兒童患者
        具有「對於親身經歷而清楚記憶認定之事實會堅持據實
        陳述，不易改變」之特性，反映於案社工在兒童保護案
        件報告中及本次鑑定訪談時陳述親身協助乙○準備出庭
        、陪同乙○出庭並全程觀察過程，及了解出庭後乙○之反
        應，亦反映於在本次鑑定訪談時陳述乙○於日常生活中
        之反應模式，甲女認為乙○是個不會說壞話的小孩。
      ⑶乙○所呈現之創傷後壓力症症狀、病程及其心理反應，與
        其所陳述經歷之經驗及具有自閉症類群障礙症特性之狀
        況相符合。
      ⑷乙○於司法詢問時所陳述遭被告之行為均符合情理，非親
        身經歷難以杜撰。
      ⑸甲女、C女、D女於接受司法詢問及接受本次鑑定訪談中
        所陳述之內容，與乙○所陳述遭被告侵害之主體內容可
        相符合。
      ⑹乙○過去就讀國小之輔導記錄中所記載乙○個性、特質及
        在學校表現之內容，與乙○於本次鑑定中所見可相符合
        。
      ⑺案社工對乙○個性及行為觀察之描述，與甲女之所述、本
        次鑑定中觀察及本次鑑定心理衡鑑報告可相符。
      ⑻雖然乙○對於遭被告性虐待發生之時間及頻度於接受司法
        詢問時有些前後不精確一致之陳述內容，但鑑定人分析
        研判：乙○長期身處於此受虐而不穩定之家庭環境中，
        加上他有自閉症類群障礙症之特性，又要面對適應學校
        之壓力，對於不是他特別注意或有興趣之細節，容易有
        不精確之記憶，故對於被詢問遭被告性虐待發生之時間
        及頻度時有些前後不精確一致之陳述，乃屬情理之中，
        不宜以此否定乙○對遭被告虐待及疏忽之主體內容於司
        法詢問中所為證言之可信性。此外，鑑定人就甲女於接
        受本次鑑定訪談之過程，及甲女、C女、D女於接受司法
        詢問中陳述之內容加以檢視，亦發現她們對於過去長年
        來家庭中發生之事件也有難以精確回憶陳述某些事件發
        生時間之現象，故鑑定人認為，除了一般人常見之記憶
        消褪現象之外，亦需考慮乙○、甲女、C女、D女對於相
        關乙○遭被告性虐待發生之時間及頻度之陳述內容存在
        不精確一致之現象，深受被告長期對家庭成員施加語言
        及身體暴力與對乙○虐待及疏忽所導致家庭混亂、不穩
        定與成員們心神不安、心理健康狀態不佳之不利影響。
      ⑼鑑定人根據前述分析研判推斷：乙○於偵查及法院審理中
        之證言應是出於其自身經驗，無跡象顯示乙○因受其他
        外力影響而有意為不實之陳述（見原審卷二第46至48頁
        ）。
      自上開鑑定意見可知，乙○確實因被告之行為產生創傷後
      壓力症等反應，且認乙○所為歷次證述無跡象顯示曾受外
      力之不當影響，益徵乙○前開指訴之信實。
　　㈣就本案犯罪時間之認定，乙○於偵查中證稱：從小學1年級
      開始，但又稱第一次不記得了、忘記了、很久了等語（見
      他字卷第5頁）；原審審理時證稱：被告自我二年級下學
      期開始就很頻繁地摸我下體，月份不記得了等語（見原審
      卷一第72至73頁），乙○對於案發始日記憶不清部分，仍
      應依有疑唯利被告原則，而為對被告有利之認定。佐以前
      述證人甲女、C女、D女所證，應自乙○三年級上學期開學
      當週，即103年8月31日為始（參照乙○就讀國小針對各該
      學年開學日期函覆資料，見原審卷一第45頁），計算至10
      5年12月31日當週。另就行為次數，乙○於審理時稱每周4
      至5天、每天2至3次等語（見原審卷一第73頁），但之後
      又稱被告有觸摸身體、下體，但觸摸下體的次數相對而言
      較少，大約每周2、3次（見原審卷二第123頁），甲女稱
      每週2至3天（見原審卷一第93頁），C女稱每週3至4天、
      每天1至2次（見原審卷一第103頁），則以每週2次、每天
      1次之頻率加以認定，對被告最為有利，即如附表一編號1
      至122所示共244次犯行。至於辯護意旨以乙○將遊戲搔癢
      之行為與碰觸下體之行為混為一談，而誇大次數，且欠缺
      補強證據等語，然所謂補強證據，並非以證明犯罪構成要
      件之全部事實為必要，倘該項證據得以佐證證人證言非屬
      虛構，並保障所陳事實之真實性，即已充足。關於乙○之
      證述，除有前述㈡所示證人甲女、C女、D女之證述可資補
      強外，依據前述㈢台大醫院於107年4月間對乙○為精神鑑定
      ，鑑定總結中敘明乙○之創傷反應症狀持續存在之時間很
      可能長達五年餘，而嚴重明顯完全符合創傷後壓抑診斷之
      時間至少有八至九個月（見原審卷二第48頁），足可佐證
      乙○所述遭被告強制猥褻已持續相當期間一事可信，辯護
      意旨此節並無可採。
　　㈤對被告其餘辯解及有利證據不採信之理由
　　⒈被告辯稱：係因乙○反應生殖器會癢，故有二、三次幫他檢
      查、擦藥，始碰觸乙○生殖器云云，惟乙○證稱：我就讀一
      年級下學期直到五年級期間，下體並沒有經常性皮膚炎（
      見原審卷一第70頁）；另並陳稱：被告有幫我擦藥，但我
      所指的碰觸是指擦藥以外的事情（見原審卷二第122頁）
      ；甲女證稱：乙○有曾經反應過有皮膚炎，我有買藥膏型
      乳液幫乙○擦藥，但只是大腿內側而已等語（見原審卷一
      第），均未提及乙○下體有何疾病；況且縱使有生殖器發
      癢紅腫之情事，實無刻意頻繁用手撫摸，且每次長達5至1
      0分鐘之理，被告於原審審理時亦稱乙○並無因生殖器方面
      疾病去診所、醫院就診之紀錄等語，因認被告所辯，有悖
      常情，自難採信。
　　⒉證人唐志偉於原審審理中證述甲女與被告及娘家家人相處
      情況不佳、前往被告家中看到家人相處狀況一切正常等節
      （見原審卷一第155至166頁），但證人唐志偉既證稱並未
      與被告一家同住，僅每3、4個月方至被告之按摩店及住家
      拜訪1次（見原審卷一第156頁），自難憑其證詞還原乙○
      家庭生活之全貌，亦難據此即對被告為有利認定。
　　⒊被告及辯護人復以被告對乙○疼愛有加，且被告並無猥褻男
      童之動機與性向，證人乙○、C女、D女均認知被告碰觸乙○
      身體部位是要與乙○遊戲、打鬧，並無出於滿足自己性慾
      之意念等語置辯，並以基督復臨安息日會醫療財團法人臺
      安醫院107年7月10日臺院醫業字第1070000575號函覆原審
      對被告進行心理鑑定結果為據，該函所附司法精神鑑定報
      告書，固載有：被告過去性關係對象皆為成年女性或性工
      作者，性關係的發生也皆在雙方合意下為之，復未有相關
      性犯罪及戀童史，而無明顯證據指出被告有較特異的性癖
      好等情（見原審卷一第228頁、第237頁）。惟按刑法強制
      猥褻罪既在保護被害人性自主決定權，是若行為之外觀已
      侵害被害人性自主決定自由，客觀上又足認係基於色慾而
      具性關聯，且行為人主觀上亦有認識其行為依一般社會通
      念，咸認足以誘起、滿足、發洩人之性慾，而使被害人感
      到嫌惡或恐懼，即足當之，至其有否刺激、滿足性慾之意
      圖或實際效果，應非所問，尤不以被害人對該行為之性關
      聯性亦有認識為必要，否則對幼童強制猥褻罪之處罰規定
      ，將形同具文（最高法院108年度台上字第3663號判決意
      旨參照）。查被告為一成年男性，當知男性生殖器為男性
      之性徵，撫摸、玩弄男性生殖器在一般社會通念認知下，
      具有性意涵，而常人與男童互動遊戲，亦無針對男童生殖
      器進行長時間撫摸、彈弄之理。況自前開證人乙○、甲女
      、C女、D女之證述可知（見前述㈠、㈡），被告於撫摸、彈
      弄乙○生殖器時，乙○業以閃躲、哭喊或言明「不要」等方
      式表達意願，被告猶無視乙○及其他家人之反對，繼續強
      行撫摸、彈弄乙○生殖器，揆諸前開說明，被告在明知乙○
      未滿14歲之情況下，仍執意對其為客觀上足以誘起、滿足
      、發洩性慾之性關連行為，已侵害乙○之性自主決定自由
      ，要屬強制猥褻行為無疑，此不因被告是否受該行為刺激
      或滿足自身性慾而有不同。至於辯護人於原審詰問乙○、C
      女、D女時，問到被告對乙○是出於猥褻或是在跟乙○玩此
      一問題時，雖經乙○答稱「他可能覺得是在玩，但我認為
      這不是玩」，C女答稱「小時候一開始不懂事以為是玩，
      但長大稍微懂事後，看著及聽著都覺得這不是簡單的玩」
      ，D女答稱大家會一起玩搔癢，但我不會碰觸弟弟不該碰
      的地方（見原審卷一第69頁、第102頁、第107至108頁、
      第113頁），然以前述證人亦證稱乙○有拒絕、抗拒之表示
      ，可知縱為年幼之乙○、C女、D女，均不認為被告此舉為
      一般日常親子間之嬉鬧互動，被告為成年人，猶辯稱觸摸
      乙○生殖器之舉動為玩耍，要屬避就之詞，並無可採。
　　㈥綜上所述，被告所辯不足採信，辯護意旨所主張者亦非可
      取，本案事證已臻明確，被告犯行堪以認定，應依法論科
      。
　二、論罪及駁回上訴之說明
　　㈠核被告事實欄一所為（即附表編號1至122，共244次對乙○
      之行為），均係犯刑法第224條之強制猥褻罪，而有刑法
      第222條第1項第2款之情形，各應論以刑法第224條之1對
      未滿14歲之男子犯強制猥褻罪。乙○雖為未滿14歲之男子
      ，惟被告所涉前開罪名，係就被害人為兒童或少年所定之
      特別處罰規定，並無再適用兒童及少年福利與權益保障法
      第112條第1項前段規定加重處罰之餘地。被告為乙○之父
      親，與乙○間具有家庭暴力防治法第3條第3款之家庭成員
      關係，是被告上開對乙○故意實施不法侵害行為，屬家庭
      暴力罪，惟因家庭暴力防治法對於家庭暴力罪並無科處刑
      罰之規定，應依前開刑法規定予以論罪科刑。
　　㈡被告上開244次犯行，犯意各別，行為互殊，應予分論併罰
      。
　　㈢原審以本案事證明確，以被告犯刑法第224條之1對未滿14
      歲之男子犯強制猥褻罪，共244罪，予以論罪科刑，並審
      酌被告身為乙○父親，不知尊重乙○之身體及性自主權，逾
      越人倫界線，不顧乙○感受，長期假藉親情或疼愛之名，
      違反乙○意願，對其為前開猥褻犯行，造成乙○身心受創甚
      鉅，且妨害其人格之正常發展；而被告始終矢口否認犯行
      ，未予正視其行為對乙○造成之創傷，毫無悔意，犯後態
      度不佳；另衡以被告於心理鑑定中呈現過度高估自身心理
      健康、缺乏自省、消極且窄化解釋自身及他人情緒、採取
      被動攻擊式互動防衛之心理狀態（見原審卷一第236頁）
      ；暨考量被告之犯罪動機、手段、與乙○之關係；復衡量
      其自承之智識程度、家庭、生活、經濟狀況（見原審卷二
      第123至124頁）等一切情狀，分別量處如附表編號1至122
      「罪名及宣告刑」欄所示之刑，並衡酌本案多次犯行之犯
      罪型態及罪質均屬相同，所犯數罪對法益侵害之加重效應
      較低，經整體評價後，定其應執行之刑為有期徒刑5年，
      核其認事用法並無違誤，量刑亦無不當。被告上訴否認犯
      行，並以其並無特殊性癖好，且為了幫乙○塗抹藥膏而碰
      觸其下體，或是與乙○嬉鬧玩樂，非出於滿足自己性欲之
      意念，並無猥褻犯意，且原判決所認定犯罪時間、次數均
      為乙○之片面指述，所稱遭猥褻之時間與次數欠缺合適的
      補強證據，無法排除有誇大之嫌等語，均經本院指駁如前
      ，核其上訴並無理由，應予駁回。
據上論斷，應依刑事訴訟法第368條，判決如主文。
本案經檢察官許恭仁提起公訴，檢察官王正皓到庭執行職務。
中　　華　　民　　國　　110 　年　　1 　　月　　27　　日
                  刑事第六庭  審判長法　官  劉方慈
                                    法　官  朱嘉川
                                    法　官  許曉微
以上正本證明與原本無異。
如不服本判決，應於收受送達後20日內向本院提出上訴書狀，其
未敘述上訴之理由者並得於提起上訴後20日內向本院補提理由書
（均須按他造當事人之人數附繕本）「切勿逕送上級法院」。
                                    書記官  徐仁豐
中　　華　　民　　國　　110 　年　　1 　　月　　27　　日
附錄：本案論罪科刑法條全文
中華民國刑法第222條
犯前條之罪而有下列情形之一者，處7年以上有期徒刑：
一、二人以上共同犯之者。
二、對未滿十四歲之男女犯之者。
三、對精神、身體障礙或其他心智缺陷之人犯之者。
四、以藥劑犯之者。
五、對被害人施以凌虐者。
六、利用駕駛供公眾或不特定人運輸之交通工具之機會犯之者。
七、侵入住宅或有人居住之建築物、船艦或隱匿其內犯之者。
八、攜帶兇器犯之者。
前項之未遂犯罰之。
中華民國刑法第224條之1
犯前條之罪而有第222條第1項各款情形之一者，處3年以上10年
以下有期徒刑。 
附表：乙○小學三年級上學期（即103 年8 月31日）至105 年12
月31日
編號 時間 頻率 原判決罪名及宣告刑 1 103 年8 月31日至103 年9 月6 日 每週2 次 B 男對未滿十四歲之男子犯強制猥褻罪，共貳罪，各處有期徒刑參年陸月。 2 103 年9 月7 日至103 年9 月13日 每週2 次 B 男對未滿十四歲之男子犯強制猥褻罪，共貳罪，各處有期徒刑參年陸月。 3 103 年9 月14日至103 年9 月20日 每週2 次 B 男對未滿十四歲之男子犯強制猥褻罪，共貳罪，各處有期徒刑參年陸月。 4 103 年9 月21日至103 年9 月27日 每週2 次 B 男對未滿十四歲之男子犯強制猥褻罪，共貳罪，各處有期徒刑參年陸月。 5 103 年9 月28日至103 年10月4 日 每週2 次 B 男對未滿十四歲之男子犯強制猥褻罪，共貳罪，各處有期徒刑參年陸月。 6 103 年10月5 日至103 年10月11日 每週2 次 B 男對未滿十四歲之男子犯強制猥褻罪，共貳罪，各處有期徒刑參年陸月。 7 103 年10月12日至103 年10月18日 每週2 次 B 男對未滿十四歲之男子犯強制猥褻罪，共貳罪，各處有期徒刑參年陸月。 8 103 年10月19日至103 年10月25日 每週2 次 B 男對未滿十四歲之男子犯強制猥褻罪，共貳罪，各處有期徒刑參年陸月。 9 103 年10月26日至103 年11月1 日 每週2 次 B 男對未滿十四歲之男子犯強制猥褻罪，共貳罪，各處有期徒刑參年陸月。 10 103 年11月2 日至103 年11月8 日 每週2 次 B 男對未滿十四歲之男子犯強制猥褻罪，共貳罪，各處有期徒刑參年陸月。 11 103 年11月9 日至103 年11月15日 每週2 次 B 男對未滿十四歲之男子犯強制猥褻罪，共貳罪，各處有期徒刑參年陸月。 12 103 年11月16日至103 年11月22日 每週2 次 B 男對未滿十四歲之男子犯強制猥褻罪，共貳罪，各處有期徒刑參年陸月。 13 103 年11月23日至103 年11月29日 每週2 次 B 男對未滿十四歲之男子犯強制猥褻罪，共貳罪，各處有期徒刑參年陸月。 14 103 年11月30日至103 年12月6 日 每週2 次 B 男對未滿十四歲之男子犯強制猥褻罪，共貳罪，各處有期徒刑參年陸月。 15 103 年12月7 日至103 年12月13日 每週2 次 B 男對未滿十四歲之男子犯強制猥褻罪，共貳罪，各處有期徒刑參年陸月。 16 103 年12月14日至103 年12月20日 每週2 次 B 男對未滿十四歲之男子犯強制猥褻罪，共貳罪，各處有期徒刑參年陸月。 17 103 年12月21日至103 年12月27日 每週2 次 B 男對未滿十四歲之男子犯強制猥褻罪，共貳罪，各處有期徒刑參年陸月。 18 103 年12月28日至104 年1 月3 日 每週2 次 B 男對未滿十四歲之男子犯強制猥褻罪，共貳罪，各處有期徒刑參年陸月。 19 104 年1 月4 日至104 年1 月10日 每週2 次 B 男對未滿十四歲之男子犯強制猥褻罪，共貳罪，各處有期徒刑參年陸月。 20 104 年1 月11日至104 年1 月17日 每週2 次 B 男對未滿十四歲之男子犯強制猥褻罪，共貳罪，各處有期徒刑參年陸月。 21 104 年1 月18日至104 年1 月24日 每週2 次 B 男對未滿十四歲之男子犯強制猥褻罪，共貳罪，各處有期徒刑參年陸月。 22 104 年1 月25日至104 年1 月31日 每週2 次 B 男對未滿十四歲之男子犯強制猥褻罪，共貳罪，各處有期徒刑參年陸月。 23 104 年2 月1 日至104 年2 月7 日 每週2 次 B 男對未滿十四歲之男子犯強制猥褻罪，共貳罪，各處有期徒刑參年陸月。 24 104 年2 月8 日至104 年2 月14日 每週2 次 B 男對未滿十四歲之男子犯強制猥褻罪，共貳罪，各處有期徒刑參年陸月。 25 104 年2 月15日至104 年2 月21日 每週2 次 B 男對未滿十四歲之男子犯強制猥褻罪，共貳罪，各處有期徒刑參年陸月。 26 104 年2 月22日至104 年2 月28日 每週2 次 B 男對未滿十四歲之男子犯強制猥褻罪，共貳罪，各處有期徒刑參年陸月。 27 104 年3 月1 日至104 年3 月7 日 每週2 次 B 男對未滿十四歲之男子犯強制猥褻罪，共貳罪，各處有期徒刑參年陸月。 28 104 年3 月8 日至104 年3 月14日 每週2 次 B 男對未滿十四歲之男子犯強制猥褻罪，共貳罪，各處有期徒刑參年陸月。 29 104 年3 月15日至104 年3 月21日 每週2 次 B 男對未滿十四歲之男子犯強制猥褻罪，共貳罪，各處有期徒刑參年陸月。 30 104 年3 月22日至104 年3 月28日 每週2 次 B 男對未滿十四歲之男子犯強制猥褻罪，共貳罪，各處有期徒刑參年陸月。 31 104 年3 月29日至104 年4 月4 日 每週2 次 B 男對未滿十四歲之男子犯強制猥褻罪，共貳罪，各處有期徒刑參年陸月。 32 104 年4 月5 日至104 年4 月11日 每週2 次 B 男對未滿十四歲之男子犯強制猥褻罪，共貳罪，各處有期徒刑參年陸月。 33 104 年4 月12日至104 年4 月18日 每週2 次 B 男對未滿十四歲之男子犯強制猥褻罪，共貳罪，各處有期徒刑參年陸月。 34 104 年4 月19日至104 年4 月25日 每週2 次 B 男對未滿十四歲之男子犯強制猥褻罪，共貳罪，各處有期徒刑參年陸月。 35 104 年4 月26日至104 年5 月2 日 每週2 次 B 男對未滿十四歲之男子犯強制猥褻罪，共貳罪，各處有期徒刑參年陸月。 36 104 年5 月3 日至104 年5 月9 日 每週2 次 B 男對未滿十四歲之男子犯強制猥褻罪，共貳罪，各處有期徒刑參年陸月。 37 104 年5 月10日至104 年5 月16日 每週2 次 B 男對未滿十四歲之男子犯強制猥褻罪，共貳罪，各處有期徒刑參年陸月。 38 104 年5 月17日至104 年5 月23日 每週2 次 B 男對未滿十四歲之男子犯強制猥褻罪，共貳罪，各處有期徒刑參年陸月。 39 104 年5 月24日至104 年5 月30日 每週2 次 B 男對未滿十四歲之男子犯強制猥褻罪，共貳罪，各處有期徒刑參年陸月。 40 104 年5 月31日至104 年6 月6 日 每週2 次 B 男對未滿十四歲之男子犯強制猥褻罪，共貳罪，各處有期徒刑參年陸月。 41 104 年6 月7 日至104 年6 月13日 每週2 次 B 男對未滿十四歲之男子犯強制猥褻罪，共貳罪，各處有期徒刑參年陸月。 42 104 年6 月14日至104 年6 月20日 每週2 次 B 男對未滿十四歲之男子犯強制猥褻罪，共貳罪，各處有期徒刑參年陸月。 43 104 年6 月21日至104 年6 月27日 每週2 次 B 男對未滿十四歲之男子犯強制猥褻罪，共貳罪，各處有期徒刑參年陸月。 44 104 年6 月28日至104 年7 月4 日 每週2 次 B 男對未滿十四歲之男子犯強制猥褻罪，共貳罪，各處有期徒刑參年陸月。 45 104 年7 月5 日至104 年7 月11日 每週2 次 B 男對未滿十四歲之男子犯強制猥褻罪，共貳罪，各處有期徒刑參年陸月。 46 104 年7 月12日至104 年7 月18日 每週2 次 B 男對未滿十四歲之男子犯強制猥褻罪，共貳罪，各處有期徒刑參年陸月。 47 104 年7 月19日至104 年7 月25日 每週2 次 B 男對未滿十四歲之男子犯強制猥褻罪，共貳罪，各處有期徒刑參年陸月。 48 104 年7 月26日至104 年8 月1 日 每週2 次 B 男對未滿十四歲之男子犯強制猥褻罪，共貳罪，各處有期徒刑參年陸月。 49 104 年8 月2 日至104 年8 月8 日 每週2 次 B 男對未滿十四歲之男子犯強制猥褻罪，共貳罪，各處有期徒刑參年陸月。 50 104 年8 月9 日至104 年8 月15日 每週2 次 B 男對未滿十四歲之男子犯強制猥褻罪，共貳罪，各處有期徒刑參年陸月。 51 104 年8 月16日至104 年8 月22日 每週2 次 B 男對未滿十四歲之男子犯強制猥褻罪，共貳罪，各處有期徒刑參年陸月。 52 104 年8 月23日至104 年8 月29日 每週2 次 B 男對未滿十四歲之男子犯強制猥褻罪，共貳罪，各處有期徒刑參年陸月。 53 104 年8 月30日至104 年9 月5 日 每週2 次 B 男對未滿十四歲之男子犯強制猥褻罪，共貳罪，各處有期徒刑參年陸月。 54 104 年9 月6 日至104 年9 月12日 每週2 次 B 男對未滿十四歲之男子犯強制猥褻罪，共貳罪，各處有期徒刑參年陸月。 55 104 年9 月13日至104 年9 月19日 每週2 次 B 男對未滿十四歲之男子犯強制猥褻罪，共貳罪，各處有期徒刑參年陸月。 56 104 年9 月20日至104 年9 月26日 每週2 次 B 男對未滿十四歲之男子犯強制猥褻罪，共貳罪，各處有期徒刑參年陸月。 57 104 年9 月27日至104 年10月3 日 每週2 次 B 男對未滿十四歲之男子犯強制猥褻罪，共貳罪，各處有期徒刑參年陸月。 58 104 年10月4 日至104 年10月10日 每週2 次 B 男對未滿十四歲之男子犯強制猥褻罪，共貳罪，各處有期徒刑參年陸月。 59 104 年10月11日至104 年10月17日 每週2 次 B 男對未滿十四歲之男子犯強制猥褻罪，共貳罪，各處有期徒刑參年陸月。 60 104 年10月18日至104 年10月24日 每週2 次 B 男對未滿十四歲之男子犯強制猥褻罪，共貳罪，各處有期徒刑參年陸月。 61 104 年10月25日至104 年10月31日 每週2 次 B 男對未滿十四歲之男子犯強制猥褻罪，共貳罪，各處有期徒刑參年陸月。 62 104 年11月1 日至104 年11月7 日 每週2 次 B 男對未滿十四歲之男子犯強制猥褻罪，共貳罪，各處有期徒刑參年陸月。 63 104 年11月8 日至104 年11月14日 每週2 次 B 男對未滿十四歲之男子犯強制猥褻罪，共貳罪，各處有期徒刑參年陸月。 64 104 年11月15日至104 年11月21日 每週2 次 B 男對未滿十四歲之男子犯強制猥褻罪，共貳罪，各處有期徒刑參年陸月。 65 104 年11月22日至104 年11月28日 每週2 次 B 男對未滿十四歲之男子犯強制猥褻罪，共貳罪，各處有期徒刑參年陸月。 66 104 年11月29日至104 年12月5 日 每週2 次 B 男對未滿十四歲之男子犯強制猥褻罪，共貳罪，各處有期徒刑參年陸月。 67 104 年12月6 日至104 年12月12日 每週2 次 B 男對未滿十四歲之男子犯強制猥褻罪，共貳罪，各處有期徒刑參年陸月。 68 104 年12月13日至104 年12月19日 每週2 次 B 男對未滿十四歲之男子犯強制猥褻罪，共貳罪，各處有期徒刑參年陸月。 69 104 年12月20日至104 年12月26日 每週2 次 B 男對未滿十四歲之男子犯強制猥褻罪，共貳罪，各處有期徒刑參年陸月。 70 104 年12月27日至105 年1 月2 日 每週2 次 B 男對未滿十四歲之男子犯強制猥褻罪，共貳罪，各處有期徒刑參年陸月。 71 105 年1 月3 日至105 年1 月9 日 每週2 次 B 男對未滿十四歲之男子犯強制猥褻罪，共貳罪，各處有期徒刑參年陸月。 72 105 年1 月10日至105 年1 月16日 每週2 次 B 男對未滿十四歲之男子犯強制猥褻罪，共貳罪，各處有期徒刑參年陸月。 73 105 年1 月17日至105 年1 月23日 每週2 次 B 男對未滿十四歲之男子犯強制猥褻罪，共貳罪，各處有期徒刑參年陸月。 74 105 年1 月24日至105 年1 月30日 每週2 次 B 男對未滿十四歲之男子犯強制猥褻罪，共貳罪，各處有期徒刑參年陸月。 75 105 年1 月31日至105 年2 月6 日 每週2 次 B 男對未滿十四歲之男子犯強制猥褻罪，共貳罪，各處有期徒刑參年陸月。 76 105 年2 月7 日至105 年2 月13日 每週2 次 B 男對未滿十四歲之男子犯強制猥褻罪，共貳罪，各處有期徒刑參年陸月。 77 105 年2 月14日至105 年2 月20日 每週2 次 B 男對未滿十四歲之男子犯強制猥褻罪，共貳罪，各處有期徒刑參年陸月。 78 105 年2 月21日至105 年2 月27日 每週2 次 B 男對未滿十四歲之男子犯強制猥褻罪，共貳罪，各處有期徒刑參年陸月。 79 105 年2 月28日至105 年3 月5 日 每週2 次 B 男對未滿十四歲之男子犯強制猥褻罪，共貳罪，各處有期徒刑參年陸月。 80 105 年3 月6 日至105 年3 月12日 每週2 次 B 男對未滿十四歲之男子犯強制猥褻罪，共貳罪，各處有期徒刑參年陸月。 81 105 年3 月13日至105 年3 月19日 每週2 次 B 男對未滿十四歲之男子犯強制猥褻罪，共貳罪，各處有期徒刑參年陸月。 82 105 年3 月20日至105 年3 月26日 每週2 次 B 男對未滿十四歲之男子犯強制猥褻罪，共貳罪，各處有期徒刑參年陸月。 83 105 年3 月27日至105 年4 月2 日 每週2 次 B 男對未滿十四歲之男子犯強制猥褻罪，共貳罪，各處有期徒刑參年陸月。 84 105 年4 月3 日至105 年4 月9 日 每週2 次 B 男對未滿十四歲之男子犯強制猥褻罪，共貳罪，各處有期徒刑參年陸月。 85 105 年4 月10日至105 年4 月16日 每週2 次 B 男對未滿十四歲之男子犯強制猥褻罪，共貳罪，各處有期徒刑參年陸月。 86 105 年4 月17日至105 年4 月23日 每週2 次 B 男對未滿十四歲之男子犯強制猥褻罪，共貳罪，各處有期徒刑參年陸月。 87 105 年4 月24日至105 年4 月30日 每週2 次 B 男對未滿十四歲之男子犯強制猥褻罪，共貳罪，各處有期徒刑參年陸月。 88 105 年5 月1 日至105 年5 月7 日 每週2 次 B 男對未滿十四歲之男子犯強制猥褻罪，共貳罪，各處有期徒刑參年陸月。 89 105 年5 月8 日至105 年5 月14日 每週2 次 B 男對未滿十四歲之男子犯強制猥褻罪，共貳罪，各處有期徒刑參年陸月。 90 105 年5 月15日至105 年5 月21日 每週2 次 B 男對未滿十四歲之男子犯強制猥褻罪，共貳罪，各處有期徒刑參年陸月。 91 105 年5 月22日至105 年5 月28日 每週2 次 B 男對未滿十四歲之男子犯強制猥褻罪，共貳罪，各處有期徒刑參年陸月。 92 105 年5 月29日至105 年6 月4 日 每週2 次 B 男對未滿十四歲之男子犯強制猥褻罪，共貳罪，各處有期徒刑參年陸月。 93 105 年6 月5 日至105 年6 月11日 每週2 次 B 男對未滿十四歲之男子犯強制猥褻罪，共貳罪，各處有期徒刑參年陸月。 94 105 年6 月12日至105 年6 月18日 每週2 次 B 男對未滿十四歲之男子犯強制猥褻罪，共貳罪，各處有期徒刑參年陸月。 95 105 年6 月19日至105 年6 月25日 每週2 次 B 男對未滿十四歲之男子犯強制猥褻罪，共貳罪，各處有期徒刑參年陸月。 96 105 年6 月26日至105 年7 月2 日 每週2 次 B 男對未滿十四歲之男子犯強制猥褻罪，共貳罪，各處有期徒刑參年陸月。 97 105 年7 月3 日至105 年7 月9 日 每週2 次 B 男對未滿十四歲之男子犯強制猥褻罪，共貳罪，各處有期徒刑參年陸月。 98 105 年7 月10日至105 年7 月16日 每週2 次 B 男對未滿十四歲之男子犯強制猥褻罪，共貳罪，各處有期徒刑參年陸月。 99 105 年7 月17日至105 年7 月23日 每週2 次 B 男對未滿十四歲之男子犯強制猥褻罪，共貳罪，各處有期徒刑參年陸月。 100 105 年7 月24日至105 年7 月30日 每週2 次 B 男對未滿十四歲之男子犯強制猥褻罪，共貳罪，各處有期徒刑參年陸月。 101 105 年7 月31日至105 年8 月6 日 每週2 次 B 男對未滿十四歲之男子犯強制猥褻罪，共貳罪，各處有期徒刑參年陸月。 102 105 年8 月7 日至105 年8 月13日 每週2 次 B 男對未滿十四歲之男子犯強制猥褻罪，共貳罪，各處有期徒刑參年陸月。 103 105 年8 月14日至105 年8 月20日 每週2 次 B 男對未滿十四歲之男子犯強制猥褻罪，共貳罪，各處有期徒刑參年陸月。 104 105 年8 月21日至105 年8 月27日 每週2 次 B 男對未滿十四歲之男子犯強制猥褻罪，共貳罪，各處有期徒刑參年陸月。 105 105 年8 月28日至105 年9 月3 日 每週2 次 B 男對未滿十四歲之男子犯強制猥褻罪，共貳罪，各處有期徒刑參年陸月。 106 105 年9 月4 日至105 年9 月10日 每週2 次 B 男對未滿十四歲之男子犯強制猥褻罪，共貳罪，各處有期徒刑參年陸月。 107 105 年9 月11日至105 年9 月17日 每週2 次 B 男對未滿十四歲之男子犯強制猥褻罪，共貳罪，各處有期徒刑參年陸月。 108 105 年9 月18日至105 年9 月24日 每週2 次 B 男對未滿十四歲之男子犯強制猥褻罪，共貳罪，各處有期徒刑參年陸月。 109 105 年9 月25日至105 年10月1 日 每週2 次 B 男對未滿十四歲之男子犯強制猥褻罪，共貳罪，各處有期徒刑參年陸月。 110 105 年10月2 日至105 年10月8 日 每週2 次 B 男對未滿十四歲之男子犯強制猥褻罪，共貳罪，各處有期徒刑參年陸月。 111 105 年10月9 日至105 年10月15日 每週2 次 B 男對未滿十四歲之男子犯強制猥褻罪，共貳罪，各處有期徒刑參年陸月。 112 105 年10月16日至105 年10月22日 每週2 次 B 男對未滿十四歲之男子犯強制猥褻罪，共貳罪，各處有期徒刑參年陸月。 113 105 年10月23日至105 年10月29日 每週2 次 B 男對未滿十四歲之男子犯強制猥褻罪，共貳罪，各處有期徒刑參年陸月。 114 105 年10月30日至105 年11月5 日 每週2 次 B 男對未滿十四歲之男子犯強制猥褻罪，共貳罪，各處有期徒刑參年陸月。 115 105 年11月6 日至105 年11月12日 每週2 次 B 男對未滿十四歲之男子犯強制猥褻罪，共貳罪，各處有期徒刑參年陸月。 116 105 年11月13日至105 年11月19日 每週2 次 B 男對未滿十四歲之男子犯強制猥褻罪，共貳罪，各處有期徒刑參年陸月。 117 105 年11月20日至105 年11月26日 每週2 次 B 男對未滿十四歲之男子犯強制猥褻罪，共貳罪，各處有期徒刑參年陸月。 118 105 年11月27日至105 年12月3 日 每週2 次 B 男對未滿十四歲之男子犯強制猥褻罪，共貳罪，各處有期徒刑參年陸月。 119 105 年12月4 日至105 年12月10日 每週2 次 B 男對未滿十四歲之男子犯強制猥褻罪，共貳罪，各處有期徒刑參年陸月。 120 105 年12月11日至105 年12月17日 每週2 次 B 男對未滿十四歲之男子犯強制猥褻罪，共貳罪，各處有期徒刑參年陸月。 121 105 年12月18日至105 年12月24日 每週2 次 B 男對未滿十四歲之男子犯強制猥褻罪，共貳罪，各處有期徒刑參年陸月。 122 105 年12月25日起至105 年12月31日2 時許止 每週2 次 B 男對未滿十四歲之男子犯強制猥褻罪，共貳罪，各處有期徒刑參年陸月。